【裁判字號】    97,訴,333
【裁判日期】    970731
【裁判案由】    毒品危害防制條例
【裁判全文】
臺灣高雄地方法院刑事判決               97年度訴字第333號
公  訴  人  臺灣高雄地方法院檢察署檢察官
被      告  甲○○
上列被告因毒品危害防制條例案件，經檢察官提起公訴（96年度
毒偵字第10750 號），，經本院裁定改行簡式審判程序，判決如
下：
    主  文
甲○○施用第一級毒品，累犯，處有期徒刑柒月。
    事  實
一、甲○○前因施用毒品案件，經本院以90年度毒聲字第1470號
    裁定令入戒治處所施以強制戒治，嗣經本院以90年度毒聲字
    第4625號裁定停止戒治，再經本院以90年度毒聲字第6537號
    裁定撤銷停止戒治，令入戒治處所施以強制戒治，而於民國
    91年7 月7 日強制戒治期滿執行完畢，並經臺灣高雄地方法
    院檢察署檢察官以91年度戒毒偵字第741 號為不起訴處分確
    定；復於95年間因施用第一級毒品案件，經本院以95年度訴
    字第505 號判決判處有期徒刑6 月，如易科罰金以銀元300
    元折算1 日確定，甫於96年2 月20日縮刑期滿執行完畢。詎
    其仍不知悔改並戒除毒癮，明知海洛因業經公告列為毒品危
    害防制條例第2 條第2 項第1 款之第一級毒品，不得非法持
    有、施用，竟基於施用第一級毒品海洛因之犯意，於96年10
    月18日某時，在其位於高雄縣田寮鄉○○村○○路51號住處
    ，以將海洛因滲入香菸點燃吸食之方式，施用第一級毒品海
    洛因1 次。嗣於96年10月19日15時40分許，為警在高雄市○
    ○區○○道路與美北三路口攔查，因其為毒品列管調驗人口
    ，而採尿送驗，結果呈海洛因代謝物嗎啡陽性反應，始查知
    上情。
二、案經高雄市政府警察局鼓山分局報請臺灣高雄地方法院檢察
    署檢察官偵查起訴。
    理  由
一、本件被告甲○○所犯係死刑、無期徒刑、最輕本刑為3 年以
    上有期徒刑以外之罪，其於準備程序中就被訴事實為有罪之
    陳述，經法官告知簡式審判程序之旨，並聽取公訴人及被告
    之意見後，認為適宜由受命法官獨任進行簡式審判程序，依
    刑事訴訟法第273 條之1 第1 項規定，裁定由受命法官獨任
    進行審判程序。又本件之證據調查，依刑事訴訟法第273 條
    之2 規定，不受同法第159 條第1 項、第161 條之2 、第16
    1 條之3 、第163 條之1 及第164 條至第170 條規定之限制
    ，均合先敘明。
二、訊據被告甲○○對於在上揭時、地，以上述方法施用第一級
    毒品海洛因之犯罪事實坦承不諱（本院卷第96頁），被告對
    其於96年10月19日16時30分許，警方因其為毒品列管調驗人
    口而採尿送驗之過程，亦不爭執（本院卷第96頁），被告尿
    液送驗結果，經正修科技大學超微量研究科技中心及高雄醫
    學大學附設中和紀念醫院以氣相層析質譜法(GC/MS)確認檢
     驗 結果，均呈嗎啡陽性反應，有正修科技大學超微量研究
    科技中心96年11月7 日報告編號：R00-0000-000號檢驗報告
    、高雄醫學大學附設中和紀念醫院97年6 月16日報告編號：
    0000-000號濫用藥物尿液檢驗報告、列管毒品人口尿液檢體
    採集送驗紀錄表（檢體編號：VＺ00000000000） 各1 紙（警
    卷第6 、7 頁、本院卷第67頁）在卷為證，足認被告自白與
    事實相符，犯行堪以認定，應予依法論科。
三、被告前因施用毒品案件，經本院以90年度毒聲字第1470號裁
    定令入戒治處所施以強制戒治，嗣經本院以90年度毒聲字第
    4625號裁定停止戒治，再經本院以90年度毒聲字第6537號裁
    定撤銷停止戒治，令入戒治處所施以強制戒治，而於91年7
    月7 日強制戒治期滿執行完畢，並經臺灣高雄地方法院檢察
    署檢察官以91年度戒毒偵字第741 號為不起訴處分確定；復
    於95年間因施用第一級毒品案件，經本院以95年度訴字第50
    5 號判決判處有期徒刑6 月，如易科罰金以銀元300 元折算
    1 日確定，甫於96年2 月20日縮刑期滿執行完畢，有臺灣高
    等法院被告前案紀錄表在卷可稽。是被告於「初犯」經強制
    戒治執行完畢後，於5 年內再犯，經依法追訴處罰，復再犯
    本案，已屬3 犯，檢察官逕行起訴，即無不合。
四、查海洛因係屬毒品危害防制條例第2 條第2 項第1 款之第一
    級毒品，核被告所為，係犯毒品危害防制條例第10條第1 項
    施用第一級毒品罪。其施用前持有第一級毒品之低度行為，
    應為施用第一級毒品之高度行為所吸收，不另論罪。被告前
    於95年間因施用第一級毒品案件，經本院以95年度訴字第50
    5 號判決判處有期徒刑6 月，如易科罰金以銀元300 元折算
    1 日確定，甫於96年2 月20日縮刑期滿執行完畢，有臺灣高
    等法院被告前案紀錄表在卷可憑，其受有期徒刑執行完畢後
    ，於5 年內故意再犯本件有期徒刑以上之罪，為累犯，應依
    刑法第47條第1 項規定，加重其刑。爰審酌被告前因施用毒
    品案件經執行有期徒刑完畢，猶未戒除施用毒品惡習而為本
    件犯行，惟係戕害自身健康，且犯後坦承犯行，於96年8 月
    28 日 起持續至財團法人義大醫院接受美沙冬替代治療，有
    被告提出之財團法人義大醫院診斷書1 紙及門診繳費收據11
    紙在卷為憑（本院卷第35至42頁），尚具悔意，及其犯罪之
    動機、目的、手段等一切情狀，量處如主文所示之刑。
據上論斷，應依刑事訴訟法第273 條之1 第1 項、第299 條第1
項前段，毒品危害防制條例第10條第1 項，刑法第11條前段、第
47條第1項，判決如主文。
本案經檢察官李佳韻到庭執行職務。
中    華    民    國    97    年    7     月    31    日
                  刑事第八庭    法  官  曾鈴
以上正本證明與原本無異。
如不服本判決應於收受本判決後10日內向本院提出上訴書狀，並
應敘述具體理由，如未敘述上訴理由者，應於上訴期間屆滿後20
日內補提理由書狀於本院（均須按他造當事人之人數附繕本）「
切勿逕送上級法院」。
中    華    民    國    97    年    8     月     8    日
                                書記官  曾秀鳳
附錄本判決論罪之法條：
毒品危害防制條例第10條第1項


司法院資訊處製作；財團法人民間司法改革基金會備份。
